【裁判字號】    90,交聲,132
【裁判日期】    900928
【裁判案由】    違反道路交通管理處罰條例聲明異議
【裁判全文】
臺灣臺北地方法院交通事件裁定                      九十年度交聲字第一三二號
    異議人即
    受處分人  乙○○
    代 理 人  丙  ○
右列受處分人因違反道路交通管理處罰條例案件，對於臺北市交通事件裁決所中華民
國八十九年十二月一日所為之處分( 原處分案號：北市裁三字第駕裁22-1A0000000號
 )聲明異議，本院裁定如左：
        主      文
異議駁回。
        理      由
一、按汽車駕駛人停車時，在行人穿越道及交岔路口十公尺內不得臨時停車，而在禁
    止臨時停車處所亦不得停車，「道路交通安全規則」第一百十一條第一款、第二
    款及第一百十二條第一項第一款均有明文規定。汽車駕駛人停車時，有在禁止臨
    時停車處所停車之情形者，處新臺幣六百元以上一千二百元以下罰鍰，「道路交
    通管理處罰條例」第五十六條第一項第一款亦有處罰規定。
二、本件受處分人即異議人乙○○於八十九年九月廿二日上午八時四十五分許，為臺
    北市政府停車管理處交通助理員甲○○查獲其將所駕駛之車牌CK-6811 號自用小
    客車，在臺北市○○區○○路三段一一一巷與同巷十六弄Ｔ字型交岔路口西北角
    轉角處( 即警察單位「電信警察隊任務編組」之圍牆外 )禁止臨時停車之行人穿
    越道停車，以其有違反「道路交通管理處罰條例」第五十六條第一項第一款規定
    之行為，利用科學儀器( 照相機 )拍照採證掣單( 北市交停字第1A0000000 號 )
    逕行舉發並指定應到案日期( 八十九年十月廿九日 )。嗣受處分人依限到案向原
    處分機關申訴，原處分機關請舉發單位調查結果，仍認受處分人確有前揭違規行
    為，原處分機關乃於八十九年十二月一日依「道路交通管理處罰條例」第五十六
    條第一項第一款規定從輕裁處新臺幣六百元罰鍰之處分。
三、訊據受處分人就其駕駛車牌CK-6811 號自用小客車於前揭時地停車為臺北市政府
    停車管理處交通助理員拍照之事實坦承不諱，惟矢口否認有違反「道路交通管理
    處罰條例」規定之行為，辯稱略以其係在臺北市○○區○○路三段一一一巷十六
    弄口圍牆邊之枕木紋行人穿越道標線外停車，且該處枕木紋行人穿越道一端係圍
    牆，行人亦無法穿越，應係交通管制工程單位之缺失，不應裁罰云云。經查：
    (一)臺北市○○區○○路三段一一一巷與西向單行之同巷十六弄Ｔ字型交岔路口
        路面標繪有橫跨十六弄( 南北向 )之枕木紋行人穿越道，雖然該枕木紋行人
        穿越道右端( 即該Ｔ字型交岔路口西北角轉角處 )係警察單位「電信警察隊
        任務編組」之圍牆，行人固不能直接穿越圍牆行走，惟行人仍可沿該警察單
        位之圍牆外緣徒步前行，利用該處行人穿越道穿越十六弄。況查該處枕木紋
        行人穿越道標繪時遷就地形( 圍牆邊有「衛生下水道」水泥蓋板 )而未全部
        標繪，但自其餘已標繪完成之白色枕木紋標線，足可令用路人( 車輛駕駛人
        、行人 )辨識該警察單位圍牆邊未標繪白色枕木紋部分，應係該處「行人穿
        越道」之延伸而不得停車，且本件受處分人違規停車地點亦在交岔路口十公
        尺不得臨時停車之範圍內，業經本院於九十年九月廿一日會同受處分人代理
        人丙○、交通助理員甲○○現場勘驗明確，載明筆錄並拍攝路況相片在卷。
    (二)受處分人係領有駕駛執照之駕駛人，其就「道路交通安全規則」第一百十一
        條第一款及第二款「( 汽車臨時停車時 )，在行人穿越道及交岔路口十公尺
        內，不得臨時停車」及第一百十二條第一項第一款「( 汽車停車時 )，在禁
        止臨時停車處所不得停車」等規定，自均應知之甚稔，且查無證據證明受處
        分人於前揭時地停車時有何不能注意前揭規定之情形，其應注意且能注意卻
        疏未注意前揭有關汽車停車之規定即貿然停車，顯有不當。縱然該處枕木紋
        行人穿越道標線標繪欠完整，受處分人亦係在交岔路口十公尺內不得臨時停
        車之處所停車，已詳見前述。本件受處分人駕駛汽車停車時，在「禁止臨時
        停車之處所停車」之違規事實明確，所辯無非係卸責之詞，不足採信。從而
        原處分機關依「道路交通管理處罰條例」第五十六條第一項第一款規定從輕
        裁處受處分人新臺幣六百元罰鍰，核無違誤，本件受處分人之異議為無理由
        ，應予駁回。
據上論斷，應依道路交通案件處理辦法第十九條，裁定如主文。
中      華      民      國    九    十    年      九      月    廿八    日
                          臺灣臺北地方法院交通法庭
                                  法  官  鍾      華
右正本證明與原本無異。
如不服本裁定，應於裁定送達後五日內向本院提出抗告狀。
                                  書記官  黃  繡  琴
中      華      民      國    九    十    年      九      月  二十八    日


司法院資訊處製作；財團法人民間司法改革基金會備份。
